臺灣新北地方法院三重簡易庭小額民事判決
   　　　　　　　　　　　　　　　　111年度重小字第3245號
原      告  新安東京海上產物保險股份有限公司

法定代理人  陳忠鏗  
訴訟代理人  謝京燁  
            羅天君  
被      告  陳耀東  
上列當事人間請求侵權行為損害賠償事件，於民國111年10月26
日言詞辯論終結，本院判決如下：
    主  文
被告應給付原告新臺幣64,364元，及自民國111年9月2日起至清
償日止，按年息5％計算之利息。
原告其餘之訴駁回。
訴訟費用新臺幣1,000元由被告負擔新臺幣865元，餘由原告負擔
。
本判決原告勝訴部分得假執行。
    理由要領
一、按因故意或過失，不法侵害他人之權利者，負損害賠償責任
    。汽車、機車或其他非依軌道行駛之動力車輛，在使用中加
    損害於他人者，駕駛人應賠償因此所生之損害。但於防止損
    害之發生，已盡相當之注意者，不在此限，民法第184條第1
    項前段、第191條之2分別定有明文。又被保險人因保險人應
    負保險責任之損失發生，而對於第三人有損失賠償請求權者
    ，保險人得於給付賠償金額後，代位行使被保險人對於第三
    人之請求權。但其所請求之數額，以不逾賠償金額為限，保
    險法第53條第1項亦有明文規定。次按不法毀損他人之物者
    ，被害人得請求賠償其物因毀損所減少之價額，民法第196
    條定有明文。而依此規定請求賠償物被毀損所減少之價額，
    固得以修復費用為估定之標準，但以必要者為限（如修理材
    料以新品換舊品，應予折舊）。
二、原告雖主張其所承保車號0000-00號自小客車（下稱系爭車
    輛）因受損嚴重無法維修已報廢，並賠付被保險人保額85％
    之金額新臺幣（下同）8萬2,450元，扣除殘體拍賣收回之8,
    000元後，被告應賠償原告剩餘之7萬4,450元損失等語，惟
    此賠償方式僅屬原告與被保險人間保險契約之約定，依債之
    相對性原則，被告自不受其拘束。又依原告所提出之估價單
    ，修復系爭車輛之維修金額預估約為17萬3,885元（工資2萬
    4,685元、零件12萬1,690元、烤漆2萬7,510元），被告就系
    爭車輛受損所應賠償之金額，自應以必要之修復費用為計算
    。查系爭車輛係於99年1月出廠使用（推定為15日），有行
    車執照在卷可稽（本院卷第19頁），至110年12月27日受損
    時止，已使用逾5年，零件已有折舊，然更新零件之折舊價
    差顯非必要，自應扣除，本院依行政院所頒「固定資產耐用
    年數表」及「固定資產折舊率表」之規定，非運輸業用客車
    、貨車之耐用年數為5年，依定率遞減法每年折舊千分之三
    六九，其最後一年之折舊額，加歷年折舊累積額，總和不得
    超過該資產成本原額之十分之九之計算方法，系爭車輛就零
    件修理費用折舊所剩之殘值為十分之一即1萬2,169元（12萬
    1,690元×1/10，元以下四捨五入），至於工資2萬4,685元、
    烤漆2萬7,510元部分，被告應全額賠償，是原告得請求被告
    賠償之修車費用共計6萬4,364元（計算式：1萬2,169元＋2萬
    4,685元＋2萬7,510元），逾此部分之請求，則屬無據。
中    華    民    國   111    年    10    月    31    日
                  臺灣新北地方法院三重簡易庭
                      法      官  王雅婷
以上正本係照原本作成。
如不服本判決，應於送達後20日內，向本院提出上訴狀，並表明
上訴理由（上訴理由應表明一、原判決所違背之法令及具體內容
。二、依訴訟資料可認為原判決有違背法令之具體事實。），如
於本判決宣示後送達前提起上訴者，應於判決送達後20日內補提
上訴理由書（須附繕本），如未於上訴後20日內補提合法上訴理
由書，法院得逕以裁定駁回上訴。
中    華    民    國   111    年    10    月    31    日
                      書  記  官  陳芊卉